【裁判字號】    89,易,2770
【裁判日期】    891208
【裁判案由】    贓物
【裁判全文】
臺灣臺南地方法院刑事判決                        八十九年度易字第二七七號
    公  訴  人  臺灣台南地方法院檢察署檢察官
    被      告  丙○○
右列被告因贓物案件，經檢察官提起公訴（八十八年度偵字第一五０二八、八十九年
度偵字第九０九九號），本院判決如左：
    主  文
丙○○共同收受贓物，處有期徒刑捌月。
    事  實
一、丙○○向在屏東市○○街某汽車修理廠從事噴漆之乙○○（嗣到案另結）學習噴
    漆技術，二人係師徒關係。詎二人竟基於共同收受贓車之犯意聯絡，於民國八十
    八年九月三日凌晨一時許，駕車同往台南縣龍崎鄉公所前，推由乙○○自不詳姓
    名男子無償收受甲○○所有，於前一日晚間停放在台南市○○路寶島眼鏡公司被
    竊之車號Ｎ八—五九五一號、國瑞牌一五八七西西自小客車一輛（價值約新台幣
    三十六萬元許），得手後，推由丙○○將該車開回屏東，翌日再開至修理廠。嗣
    於同日凌晨二時三十分許，丙○○駕駛該車行經台南縣龍崎鄉台一八二線石段
    時為警查獲。
二、案經台南縣警察局歸仁分局報請台灣台南地方法院檢察署檢察官偵查起訴。
    理  由
一、訊據被告丙○○對於右開事實，除辯稱：伊不知該車係贓車外，餘均坦承不諱。
    惟查右開車號Ｎ八—五九五一號自小客車係甲○○所有，於八十八年九月二日晚
    間停放在台南市○○路寶島眼鏡公司前被竊，此一事實，業據被害人甲○○於警
    訊時及偵查中指訴綦詳，並有贓物領據及汽車新領牌照登記書影本各乙紙附卷足
    資佐證，足見該車確係贓車甚明。又被告於右揭時地駕該為警查獲時，經警勘驗
    該車結果，該車右前門門鎖有被破壞跡象，車內之排檔鎖有被破壞痕跡，且方向
    盤鬆動，贓車之跡象很明顯，此一事實，亦據證人即查獲警員丁○○於偵審中結
    證無訛，核與被害人甲○○於偵查中指訴者相符，被告既係修車廠學徒，對車輛
    具有專業知識，其對該車上開被竊跡象，恆情自知之詳，豈有不知該車係贓車之
    理？故本件實罪證明確，被告犯行堪以認定，其所辯有違常情，無非事後畏罪卸
    責之詞，不足採信。
二、核被告所犯為，刑法第三百四十九條第一項收受贓物罪。被告與乙○○彼此間，
    有犯意聯絡及行為分擔，均為共同正犯。爰審酌被告收受被害人失竊之價值不低
    之自小客車，使其難以尋回，犯罪所生危害非輕，且犯後飾詞圖卸，尚無悔意，
    惟前無犯罪前科，素行良好等一切情狀，量處如主文所示之刑，以示懲儆。
三、據上論斷，應依刑事訴訟法第二百九十九條第一項前段，刑法第二十八條第三
    百四十九條第一項，罰金罰鍰提高標準條例第一條前段，判決如主文。
本案經檢察官王百玄到庭執行職務。
中      華      民      國      八十九      年      十二    月    八    日
                              臺灣臺南地方法院刑事第一庭
  法  官  柯  顯  卿
右正本證明與原本無異。
如不服本判決，應於判決送達後十日內向本院提出上訴狀( 應附繕本 )。
                                  書記官  盧  立  勇
中      華      民      國      八十九      年      十二    月   十一   日
附錄本案論罪科刑法條全文：
刑法第三百四十九條第一項：收受贓物者，處三年以下有期徒刑、拘役或五百元以下
                          罰金。


司法院資訊處製作；財團法人民間司法改革基金會備份。
